【裁判字號】    91,易,509
【裁判日期】    920225
【裁判案由】    竊盜
【裁判全文】
臺灣苗栗地方法院刑事判決                          九十一年度易字第五九號
    公  訴  人  臺灣苗栗地方法院檢察署檢察官
    被      告  丙○○
右列被告因竊盜案件，經檢察官提起公訴（九十一年度偵字第二二八一號），本院判
決如左：
    主  文
丙○○竊盜，累犯，處有期徒刑陸月，如易科罰金，以參佰元折算壹日。
    事  實
一、丙○○曾因違反麻醉藥品管理條例、妨害婚姻、詐欺、恐嚇取財等罪，經法院分
    別判處有期徒刑七月、六月、四月、十月確定後，於民國（下同）八十六年六月
    十四日，經台灣高等法院定應執行有期徒刑二年，並於八十七年六月三十日因縮
    刑滿執行完畢。猶不知悔改，復意圖為自己不法之所有，於九十一年三月底某日
    上午六、七時許，騎乘一部車號不詳之輕型機車，至苗栗縣竹南鎮大埔里竹南科
    學園區「台灣動物科技研究所」工地內，徒手竊取乙○○所有萬福牌電焊機一台
    ，得手後搬上該機車腳踏板上，載回其位於苗栗縣竹南鎮大埔里四鄰大埔二十五
    號旁鐵皮屋藏匿，供其切焊廢鐵之用。嗣新竹市警察局員警根據線報，持本院核
    發之搜索票，前往上開地點搜索，當場查獲上開贓物電焊機一台。
二、案經新竹市警察局移送台灣苗栗地方法院檢察署檢察官偵查起訴。
    理  由
一、訊據被告丙○○固坦承有取走台電焊機之行為，惟矢口否認有何竊盜故意，辯稱
    ：伊是撿廢鐵，伊看到該台電焊機舊舊的，認為是沒人要，才將它撿回去，伊不
    是故意去偷人家的東西云云。經查：警方查獲之電焊機一台，確係被害人乙○○
    所有，價值約新台幣（下同）四千元，於九十一年三月底某日，在苗栗縣竹南鎮
    大埔里竹南科學園區「台灣動物科技研究所」工地內失竊等情，業據被害人乙○
    ○於警訊時指訴綦詳，並有贓證物品認領保管收據乙紙、電焊機照片二幀在卷足
    憑。而從上開照片二幀以觀，該台電焊機外觀相當完整，不會使人誤認為係他人
    丟棄不要。參以該台電焊機係放置在工地內，並非置於垃圾堆旁，且被告丙○○
    又係趁清晨工人尚未上班前搬走，倘謂其無竊盜之犯意，孰人能信？本院再參以
    證人即查獲之警員丁○○到院證述：「查獲電焊機有插電，有在使用，因為連電
    焊的頭都是好好的，整台都很完整。」、「（問：有在使用，是何意思？）有插
    電，夾焊條，旁邊放有電焊的電焊條。」、「剛開始我有問他，他說是自己的，
    後來找被害人來時，他才說是到工地去拿的。」、「當初有檢舉人來檢舉他有竊
    盜的行為，我們有到工地問工地主任，工地主任說，被告曾到他們工地去偷東西
    ，有叫他以後不要再去。」、「檢舉人說被告到竹南科學園區工地偷東西，另有
    吸食毒品的情形，所以聲請搜索票去搜索。」等語（參見本院九十二年二月十一
    日審判筆錄第六頁、第七頁）；及證人即製作被告筆錄之警員甲○○亦到院證述
    ：「（問：是否記得被告作筆錄時，被告說偷該電焊機，是方便切割用？）被告
    說他是順手牽羊，順手牽羊該電焊機，是方便他切焊。」、「（問：筆錄最後被
    告是否有簽名？）有。是經過被告看過才簽名。」、「（問：有無看過該電焊機
    ？）有。」、「（問：何時看過？）搬回警隊時看過。」、「（問：看到該電焊
    機情形？）在警隊裡面，電焊機下面有兩個鐵，有正、負極，可以接焊條。那兩
    個鐵是負極，接焊條的夾子是正極，可以接焊條。」等語（參見本院九十二年二
    月十一日審判筆錄第十一頁、第十二頁），益證該台電焊機決非如被告丙○○所
    云係他人丟棄不要之物品。是被告丙○○前開辯解，顯為事後卸責之詞，委不足
    採。事證明確，被告丙○○竊盜之犯行，洵堪認定。
二、核被告丙○○所為，係犯刑法第三百二十條第一項之普通竊盜罪。次查，被告丙
    ○○曾因違反麻醉藥品管理條例、妨害婚姻、詐欺、恐嚇取財等罪，經法院分別
    判處有期徒刑七月、六月、四月、十月確定後，於八十六年六月十四日，經台灣
    高等法院定應執行有期徒刑二年，並於八十七年六月三十日因縮刑滿執行完畢，
    有台灣苗栗地方法院檢察署刑案資料查註紀錄表、台灣高等法院被告全國前案紀
    錄表、台灣高等法院檢察署刑案紀錄簡覆表在卷足參，五年內再犯本件有期徒刑
    以上刑之罪，為累犯，應依刑法第四十七條之規定加重其刑。爰審酌被告丙○○
    因一時貪念，致罹本罪，竊得之電焊機價值非鉅，已由被害人領回，及犯後未能
    坦白承認，猶飾詞圖辯等一切情狀，本院再參以檢察官之具體求刑，量處被告丙
    ○○如主文所示之刑，並諭知易科罰金之折算標準，以資懲儆。
據上論斷，應依刑事訴訟法第二百九十九條第一項前段，刑法第三百二十條第一項、
第四十七條、第四十一條第一項前段，罰金罰鍰提高標準條例第一條前段、第二條，
判決如主文。
本案經檢察官洪清秀到庭執行職務。
中      華      民      國    九十二    年      二      月    二十五    日
                                      臺灣苗栗地方法院刑事第一庭
                                            法  官
右正本證明與原本無異。
如不服本判決，應於判決送達後十日內向本院提出上訴狀（應附繕本）。
刑法第三百二十條第一項：
意圖為自己或第三人不法之所有，而竊取他人之動產者，為竊盜罪，處五年以下有期
徒刑、拘役或五百元以下罰金。


司法院資訊處製作；財團法人民間司法改革基金會備份。
